【裁判字號】    89,南簡上,40
【裁判日期】    890331
【裁判案由】    公共危險
【裁判全文】
臺灣臺南地方法院刑事判決
    上訴人即被告  甲○○
右列上訴人因公共危險案件，不服本院台南簡易庭八十八年度南交簡字第十四號中華
民國八十八年十二月十日第一審判決（聲請案號：八十八年度偵字第一三一０六號）
，提起上訴，本院管轄之第二審之合議庭判決如左：
    主  文
上訴駁回。
緩刑貳年。
    事  實
一、甲○○在服用酒類後吐氣酒精濃度高達每公升０‧七二毫克，業已不能安全駕駛
    動力交通工具之情形下，仍於民國八十八年十月十四日凌晨二時十分許，駕駛車
    號ＴＰ－四六七七號自小客車，由台南縣永康市往台南市東向西方向行駛，而於
    行經台南縣永康市○○路九０九號前時，不慎撞上適橫越馬路之李振文。嗣經警
    據報前往事故現場處理後，測得甲○○之吐氣酒濃度而查獲。
二、案經台南縣警察局永康分局移送臺灣臺南地方法院檢察署檢察官聲請簡易判決處
    刑。
    理  由
一、訊據上訴人即被告甲○○對於右揭事實供承不諱，而其經警當場測試酒精濃度，
    已達為每公升０‧七二毫克，亦有酒精濃度測試表一紙在卷可稽。按參酌德國、
    美國之認定標準，對於酒精濃度呼氣已達每公升０‧五五毫克者，肇事率為一般
    正常人之十倍，認為已達不能安全駛駛之標準（參法務部八十八年五月十八日法
    八八檢字第００一六六九號函文）；另交通安全規則第一百十四條第二款亦規定
    「汽車駕駛人有左列情形之一者，不得駕車：二飲酒後其吐氣所所含酒精成份超
    過每公升０‧七二毫克以上者」。查本件被告除於案發後經測試酒精濃度結果，
    已達每公升０‧七二毫克外，以案發當時之路況及視線均良好之情形下，又不慎
    撞及被害人李振文，足徵其於前開情況已達不能安全駕駛之程度，此外，復有道
    路交通事故調查報告表一紙附卷可考。本件事證明確，被告犯行堪以認定。
二、核被告服用酒類，不能安全駕駛動力交通工具而駕駛，所為係犯刑法第一百八十
    五條之三之罪。原簡易判決審酌被告一切犯罪，引用刑法第一百八十五條之三、
    第四十二條第二項、罰金罰鍰提高標準條例第二條規定，量處被告罰金三萬元，
    如易服勞役以三百元折算一日，認事用法並無不合，量刑亦堪稱妥適。上訴人上
    訴意旨任意指摘原判決量刑過重有所不當等情，本院認原判決並無不當，故認上
    訴為無理由，應予駁回。
三、查被告未曾受有期徒刑以上刑之宣告，有台灣高等法院被告全國前案紀錄表及台
    灣台南地方法院檢察署刑案資料查註紀錄表附卷足憑，復因此次車禍賠償被害人
    新台幣十一萬五千元，有上訴人所提之和解書一紙在卷可參，其經此偵審程多及
    賠償教訓，當知所警惕而無再犯之虞，本院認所宣告之刑以暫不執行為適當，爰
    併宣告緩刑二年，以勵自新。
據上論斷，應依刑事訴訟法第四百五十五條之一第三項、第三百六十八條、刑法第七
十四條第一款，判決如主文。
本案經檢察官張太龍到庭執行職務。
中    華    民    國       八十九      年      五      月      十二     日
                                   臺灣臺南地方法院刑事第三庭
                                       審判長法  官  董  武  全
                                             法  官  吳  孟  良
                                             法  官  林  育  幟
右正本證明與原本無異。
本件不得上訴。
                                             書記官  汪  姿  秀
中    華    民    國     八十九     年      五     月        十六       日


司法院資訊處製作；財團法人民間司法改革基金會備份。
